【裁判字號】    97,聲減,499
【裁判日期】    970926
【裁判案由】    聲請減刑
【裁判全文】
臺灣板橋地方法院刑事裁定             97年度聲減字第499號
聲  請  人  臺灣板橋地方法院檢察署檢察官
受  刑  人  甲○○
上列受刑人因違反毒品危害防制條例等案件，業經判決罪刑確定
，聲請人聲請減刑（97年度聲減字第448 號），本院裁定如下：
    主  文
甲○○所犯如附表編號1 、2 、3 、4 、5 、6 所示之罪，均減
刑詳如附表編號1 、2 、3 、4 、5 、6 所載，並與其所犯如附
表編號7 所示不應減刑之罪所處之有期徒刑貳年，應執行有期徒
刑肆年月。
    理  由
一、聲請意旨略以：受刑人甲○○於附表所列日期犯如附表所列
    之罪，經附表所列之法院判處如附表所列之刑確定在案。經
    查其所犯上開各罪，犯罪時間均在民國（下同）96年4 月24
    日以前，所犯如附表所列編號1 、2 、3 、4 、5 、6 之罪
    ，核與中華民國九十六年罪犯減刑條例第2 條第1 項第3 款
    之規定相符，請依同條例第8 條第1 項、第3 項裁定減刑，
    而其所犯各餘罪，雖依本條例第3 條之規定不得減刑，惟仍
    請依同條例第11條之規定，定其應執行之刑。
二、按犯罪在中華民國九十六年四月二十四日以前者，除本條例
    另有規定外，依下列規定減刑：一、死刑減為無期徒刑。二
    、無期徒刑減為有期徒刑二十年。三、有期徒刑、拘役或罰
    金，減其刑期或金額二分之一；下列各罪，經宣告死刑、無
    期徒刑或逾有期徒刑一年六月之刑者，不予減刑：十五、刑
    法第三百二十條、第三百二十一條；依本條例應減刑之罪，
    已經判決確定尚未執行或執行未完畢者，由檢察官或應減刑
    之人犯聲請最後審理事實之法院裁定之；依本條例應減刑之
    數罪，經二以上法院裁判確定者，得由一檢察官或應減刑之
    人犯合併向其中裁判法院聲請裁定之；裁判確定前犯數罪均
    應減刑而已定執行刑者，仍依前項規定，另定應執行之刑；
    裁判確定前犯數罪，有應減刑與不應減刑者，就應減刑之罪
    ，依第二條、第四條、第六條至第八條及前條規定減刑後，
    與不應減刑之罪之宣告刑，適用刑法第五十一條定其應執行
    之刑；前二條關於定其應執行之刑，準用第八條第三項規定
    ，中華民國九十六年罪犯減刑條例第2 條第1 項、第3 條第
    1 項第15款、第8 條第1 項、第3 項、第10條第2 項、第11
    條、第12條分別定有明文。次按數罪併罰，有二裁判以上者
    ，依刑法第51條規定，定其應執行刑，刑法第53條定有明文
    。又受刑人行為後，刑法業經修正，並於94年2 月2 日，經
    總統以華總一義字第09400014901 號令公布，且自95年7 月
    1 日施行，修正後刑法第2 條第1 項規定：「行為後法律有
    變更者，適用行為時之法律。但行為後之法律有利於行為人
    者，適用最有利於行為人之法律。」（刑法第2 條第1 項固
    經修正，惟其僅係新、舊法之比較適用原則之宣示性指導原
    則，並非實體刑罰法律，自不生行為後法律變更之比較適用
    問題，應逕予適用修正後之此一規定），則就屬於法律變更
    （即犯罪成立要件及其處罰效果之內容作修正或廢止）部分
    ，自應就有利或不利於被告之一切相關情狀，綜合全部結果
    而為比較，以定其應適用之法律。本件受刑人於裁判確定前
    犯如附表所載之罪，均係於95年7 月1 日前犯之，修正前刑
    法第51條第5 款係規定：「宣告多數有期徒刑者，於各刑中
    之最長期以上，各刑合併之刑期以下，定其刑期。但不得逾
    二十年。」；惟修正後刑法第51條第5 款則規定：「宣告多
    數有期徒刑者，於各刑中之最長期以上，各刑合併之刑期以
    下，定其刑期。但不得逾三十年。」，兩相比較，修正後之
    規定並非較有利於行為人，依修正後刑法第2條 第1 項前段
    之規定，應依修正前刑法第51條第5 款規定，定其應執行之
    刑。
三、經查：本件受刑人甲○○於附表所列日期犯毒品、竊盜等罪
    ，先後經本院、臺灣高等法院判處如附表所示之刑（聲請書
    所載受刑人所犯如附表編號1 、2 所示毒品等罪，經臺灣高
    等法院以94年度上訴字第3252號刑事判決各判處有期徒刑10
    月、8 月，判決時並諭知應執行有期徒刑1 年4 月；受刑人
    所犯如附表編號3 、4 所示毒品等罪，經本院以94年度訴字
    第1920號刑事判決各判處有期徒刑1 年、9 月，判決時並諭
    知應執行有期徒刑1 年6 月；受刑人所犯如附表編號5 、6
    所示毒品等罪，經本院以95年度訴字第826 號刑事判決判處
    有期徒刑1 年2 月、10月，判決時並諭知應執行有期徒刑1
    年10月，又如附表編號1 至編號7 所示之罪刑，業經本院以
    95年度聲字第1727號裁定應執行有期徒刑6 年7 月確定），
    均經分別確定在案，且受刑人所犯如附表編號1 、2 、3 、
    4 、5 、6 所示各該案件之犯罪時間均係於96年4 月24日以
    前為之，此有各該判決書、檢察官執行指揮書及臺灣高等法
    院被告前案紀錄表附卷可稽，是檢察官聲請就如附表編號1
    、2 、3 、4 、5 、6 所示各罪予以減刑，自屬有據。又受
    刑人所犯如附表編號1 、2 、3 、4 、5 、6 所示之罪減刑
    後，並與其所犯如附表編號7 所示不應減刑之罪所處之刑，
    定其應執行刑。
四、依中華民國96年罪犯減刑條例第2 條第1 項第3 款、第3 條
    第1 項第15款、第8 條第1 項、第3 項、第10條第2 項、第
    11條、第12條，刑法第2 條第1 項前段、第51條第5 款（修
    正前），裁定如主文。
中    華    民    國    97    年    9     月    26    日
                  刑事第十二庭  法  官  陳鴻清
以上正本證明與原本無異。
如不服本裁定，應於送達後5 日內，向本院提出抗告狀。
                                書記官  江文彬
中    華    民    國    97    年    9     月    26    日


司法院資訊處製作；財團法人民間司法改革基金會備份。
